# 破产重整企业的账务处理

提问人：xiaowangxue 时间：2021-03-20 17:09:57
请教各位老师：
现有一家公司A处于破产重整阶段，资产主要为房屋和土地，资产总额 3000 万，负责总额 2 亿元，所有者权益-1.7亿元，其中实收资本 1500 万元。资产评估值为 7000 万元。
我公司甲作为重整方进入，计划投入资金 8000 万元。我公司与A公司为非同一控制下企业。破产企业A公司原股东将其所持有的A公司100%股权无偿转让给甲公司。A公司重整后继续生产经营。
问题 1 、对于甲公司来说，支付的 8000 万资金应如何做账？有同事认为应记为对A公司的借款，我理解实际应为非同一控制下企业合并，将A公司作为子公司核算，记长期股权投资 8000 万元。存在疑惑，不知该怎么处理，请老师指教！
问题 2 、对于破产企业A公司，法院已出裁定书，破产重整方案已由债权人通过，账面上的债务已经根据重整方案清偿，对于不再支付的债务是否应该清理？账面上遗留的资产、负债是否可根据法院的重整判决进行清理？还是应继续保留原资产负债，按照账面情况继续往下做账？
问题 3 、对于破产企业A公司，公司股东已发生变更（已做工商登记），由于无偿转让股份，实收资本的金额应确认为 0 ？
请各位做过相关业务的老师指点迷津！
请陈老师解惑！@chenyiwei

回答人：chenyiwei
1 、投入到A公司的资金，是否要求A公司日后偿还？如果要求偿还，则预计日后A公司重组成功，甲公司收回该款项的可能性多大？只有当甲公司明确要求A公司日后偿还资金且可以合理保证该债权可收回的前提下才能确认为对A的债权投资，否则并入长期股权投资成本。
2 、A公司只有确定偿还义务已经解除，确定无需偿还的债务才能转销。对于剩余资产，A可以继续保持原账面价值。如果A此前已改用清算基础记账并调整资产价值的，在恢复持续经营能力后，也可以按届时公允价值重新建账。
3 、因并未减资，故A的实收资本金额不变。

提问人：317563975cui 时间：2021-05-21 09:23:07
1 、A公司收到 8000 万元时，如何进行会计处理？
2 、A公司实际清偿金额与账面负债差额部分，计入哪个会计科目？
3 、您说如果A公司已改用清算基础记账并调整资产价值的，可以在恢复持续经营能力后，按照公允价值建账，此时剩余资产的公允价值与重整方甲公司投入资金的差额，是否计入资本公积？
4 、A公司原资产继续保持账面价值，或者采取公允价值重新计量，选择的依据是什么？
请老师解惑 @chenyiwei

回答人：chenyiwei
1 、 2 、均取决于该款项是否需要归还给甲。如果无需归还，则计入资本公积处理。 3 、应计入损益。 4 、与从持续经营到非持续经营时需调整资产负债计量基础一样，恢复持续经营能力时也应当调整，视同新的会计主体。